# BT项目利息问题，请教陈版

提问人：lbwl 时间：2012-09-28 16:53:59
就是我单位有个BT项目，目前项目已完工，但为其贷款的利息还继续发生，那么后续发生的利息我是计入长期应收款呢还是进入财务费用，就是BT项目贷款利息资本化是否到完工时就停止了，但是如果完工时就不进入长期应收款但是最后我找政府要钱的时候我肯定是所有的利息都要要回来，那么收回来的钱肯定至少比长期应收款多完工后这部分利息怎么处理呢

回答人：chenyiwei
BT项目完工后，为建造该项目借入的借款继续发生的利息应当费用化计入各期财务费用。同时对BT业务中确认的长期应收款应按实际利率法确认利息收入（即，当收款周期较长时，如果合同未规定回购款计息，则应把合同约定的回购价款按一定折现率［如国债利率，因为业主方通常为政府或者代表政府的实体］折现到工程完工时，施工期间累计确认的建造合同收入不是合同款的总额，而是折现值；后续在付款期内确认利息收入）。

回答人：chenyiwei
回复 lbwl 的帖子
既然确认了长期应收款，则按金融工具准则对长期应收款后续计量的一般规定处理，不论自身是否提供建造服务。由于形成的是金融资产，不属于借款费用可资本化的资产，因此发生的贷款利息应费用化，但在确认金融资产之后，可以按摊余成本法确认利息收入。
建造期间，由于长期应收款金额处于变动状态，且最终可收回金额和收回时间表也尚未确定，也可以暂时只是归集成本在“其他非流动资产”中，建造期间收到的款项冲减其他非流动资产；到项目竣工决算，相关未来现金流量确定后，再转为长期应收款并按摊余成本进行后续计量。

提问人：liubin988513 时间：2012-10-02 22:38:22
你这种好像更适合金融资产模式，项目建设期间利息支出都应该费用化。如果确实能说服且能明确承担项目贷款利息支出，我理解这与你是否提供建造服务不相关，应该视为单独的资产，冲减确认的财务费用。

回答人：chenyiwei
基本赞同此意见。既然要采用金融资产模式，那么就应当在其存续期间内按实际利率法确认利息收入。

提问人：lbwl 时间：2012-11-18 09:09:45
回复 chenyiwei 的帖子
陈版，如果按您说的贷款利息都费用化，哪解释 5 里“建造过程如发生借款利息，应当按照《企业会计准则第 17 号——借款费用》的规定处理。”怎么理解呢

回答人：chenyiwei
金融资产并不是符合资本化条件的资产，所以借款发生的利息应直接费用化处理。

提问人：我爱会计人 时间：2015-01-30 18:29:21
对于BT项目我们采取的核算办法为： 建设期：（ 1 ）设置“长期应收款”一级科目，“BT合同”二级科目”并按合同的内容设置相应明细科目。 （ 2 ）项目公司同时提供建造服务的，建造期间，对于所提供的建造服务按照《企业会计准则第 15 号——建造合同》确认相关的收入和成本，建造合同收入按应收取对价的公允价值计量，同时确认长期应收款；建造合同收入一般应以合同中或经批复的概算中的建安费用金额为基础调整确认,合同或概算无规定的，可以公司上年度该类项目平均毛利率采用成本加成的方式确定。 (3)项目公司未提供建造服务的，应按照建造过程中支付的工程价款等考虑合同规定，确认长期应收款。 回购期：回购期开始后，如业主审计未结束尚无法确定具体支付金额，暂按长期应收款摊余成本及长期贷款基准利率计算确认利息收入。审计结束后，应根据审计结果调整“长期应收款”金额并计算实际利率，依照长期应收款摊余成本和实际利率按期确认利息收入并追溯调整。实际利率一经确定，在回购期内一般保持不变。 现在遇到这样一个问题，在建设期内，每个月业主按已完工程量支付6%的建设期利息和已完工程量支付5%的投资回报，请问建设期内确认的利息和投资回报我如何处理？

回答人：chenyiwei
比较合理的方法是将建设期内收到的款项在测算长期应收款公允价值时即予以考虑，作为对长期应收款账面价值的收回处理。当然提前收到款项时的利息收入计量也会有不同。

提问人：我爱会计人 时间：2015-01-31 13:27:46
您的回复我有二个没有明白的地方： 1 、您说，比较合理的方法是将建设期内收到的款项在测算长期应收款公允价值时即予以考虑，作为对长期应收款账面价值的收回处理。我没有移交，我如何测算长期应收款公允价值？ 2 、若是建设期内确认的利息和投资回报于建设期当时均能收到，我又如何处理？

回答人：chenyiwei
2 、如果 1 的问题能解决，则作为正常的长期应收款的部分收回处理。

回答人：chenyiwei
1 、这种情况下需将未来应收的款项（包括建设期间可收到的款项）折现到建设期的开始日，按该折现值为基础确认建造合同收入和长期应收款本金，条件是对收款金额和时间能够做出可靠的估计。

提问人：我爱会计人 时间：2015-02-01 21:28:44
陈版，您有这样一个回复： 如果全部形成金融资产而不形成无形资产的，则在建设期间，项目公司只需按实际发生的建造成本支出确认为一项“其他非流动资产”（因为当时的可收回金额尚未最终确定，不存在一项无条件收取固定或可确定金额的金融资产的合同权利，所以当时尚不是金融资产）。建造完成并经竣工决算，确定了政府最终应当支付的回购价款及其支付方式之后，将原先在“其他非流动资产”中归集的建造成本转为金融资产——长期应收款。在这一时点，可使最终可收回款项的折现价值等于该金融资产的初始确认成本（即实际发生的建造成本）的折现率即为内含报酬率（实际利率）。最终可收回款项总额与该折现值之间的差额确认为未确认融资收益。 在建设期内，每月业主按已完工程量金额的6%支付建设期利息和已完工程量金额5%支付投资回报，我为什么不能作为其他业务收入或财务费用的处理，我理解也是相当于垫款的利息和投资的回报？不知您是如何理解？

回答人：chenyiwei
如果能够对业主付款的金额、时间等作出较为可靠的预计的，应使用我此处回复中使用的方法，更符合金融资产按摊余成本计量的一般原则；建设期间无法合理估计付款金额和时间的，可采用你此处引用的我之前的回复处理。

提问人：ahhf 时间：2015-02-03 20:29:25
在建设期内，每个月业主按已完工程量支付6%的建设期利息和已完工程量支付5%的投资回报，请问建设期内确认的利息和投资回报我如何处理？ 我理解，若是已经收到了其款项，我认为应按您的回复 即建造期间，由于长期应收款金额处于变动状态，且最终可收回金额和收回时间表也尚未确定，也可以暂时只是归集成本在“其他非流动资产”中，建造期间收到的款项冲减其他非流动资产；到项目竣工决算，相关未来现金流量确定后，再转为长期应收款并按摊余成本进行后续计量。 若是未收到其款项，我认为应这样处理，借：其他非流动资产 贷：主营业务收入 我这样处理是否正确？

回答人：chenyiwei
如果无法确切估计回购现金流量的金额和发生时间，则这样处理相对较为合适。

提问人：ahhf 时间：2015-02-03 22:53:45
我在实务中就是这样处理的，但是我还没有弄明白道理，收到款项作为冲减其他非流动资产，而没有收到款项则作为主营业务收入确认，这二者事项又如何理解了？

回答人：chenyiwei
你的理解有误。应当是不论收到款项，先按完工百分比或其他适当方法确认其他非流动资产和建造合同收入，然后才是收到的款项冲减该项其他非流动资产。所以这两种做法并不矛盾，只是收款时多一笔分录而已。

提问人：ahhf 时间：2015-02-04 10:44:12
我和我们同事之间对于建设期内收到的利息款和投资回报是作为财务费用和建造合同收入存在分歧，陈版，对于这个事项，我看您是倾向于确认建造合同收入，但如何理解作为收入确认的合理性和不确认财务费用的原因呢？

回答人：chenyiwei
1 、如果在建造合同开始履行时，能够合理估计未来收款时间和金额的，则将未来收款金额折现到合同履行开始日，以该折现值作为建造合同价款，在建造期间内确认建造合同收入和应收款项，对应收款项按实际利率法在建造期间和后续的回购期间内确认利息收入。 2 、如果在建造合同开始履行时，不能合理估计未来收款金额和时间的，则按照合同约定的暂定总价在建设期间内确认建造合同收入，建设期间内不确认利息收入。建设期间内如果提前收到部分款项的，则提前收到的款项冲减已确认应收款项的账面价值。到完工移交并经过审计等程序明确回购价款的金额和支付进度之后，将长期应收款的账面余额调整到未来应收金额，与现账面价值之间的差额确认为未确认融资费用，相当于将部分建设期间内已提前收到的款项在后续回购期间内体现为利息收入。

提问人：呼叫帮助 时间：2015-02-06 22:58:45
审计负责人对BT模式操作方式及理解思路为：于交付日与建造相关的收益应全部确认，未来收款安排仅是合约的一种安排，所以将投资回报和回购期利息全部按现值折现于交付日（回购日）确认，未来收现终值与现值之差确认为“未实现融资收益”。这个方法我不能认同，但是我没有办法去回复他。请问这个事项如何处理是准确的？陈版

回答人：chenyiwei
投资回报和回购期利息属于利息收入，应遵循金融工具准则规定的一般原则，即实际利率与摊余成本法。

提问人：呼叫帮助 时间：2015-02-07 21:42:45
投资回报和回购期利息属于利息收入,是在回购期内用摊余成本法确认，可以这样理解吗？陈版

回答人：chenyiwei
如果是属于上面 16 楼中说的第二种情况，则可以这样理解。

提问人：cgxx168 时间：2015-02-08 21:49:17
今天审计一个单位，该单位因承担某市的bt市政项目而成立的总包公司，被审计单位没有提供施工的服务，被审计单位会计核算如下， （一）建设期间 1. 项目公司支付施工单位工程进度款 借：预付账款—预付工程款 (供应商) 贷：货币资金 2. 根据分期结算应支付施工单位工程款及其他工程造价内建设支出确认为金融资产 借：长期应收款— 施工成本 (业主) 贷：预付账款—工程款 (供应商)
应付账款 (供应商) 货币资金 3 、分期与业主方实际结算 1 ） 合同中除工程造价外另有利息补偿 以本期实际结算价重新确认对业主方的金融资产（包括合同中明确的建设期间利息补偿和回购期间投资回报等），与原确认的相对应金融资产差额作为应收取服务费，确认为当期收入 借：长期应收款 (业主) 贷：长期应收款— 施工成本 (业主) 主营业务收入 项目完工，确认回购期间的利息补偿 借：长期应收款 (业主) 贷：未实现融资收益 除回购期间的利息补偿外，为什么项目公司主营业务收入不需要公允价值确认吗？老师！

回答人：chenyiwei
该企业做法不恰当。我的一贯观点是BT项目公司无论自身是否直接提供建造合同服务，均应在建设期间确认建造合同收入并结转成本，所以该企业仅就回购期利息确认融资收入的做法欠妥。

提问人：zhs7403 时间：2015-02-09 06:42:45
陈老师，我理解您的意思是总包方承担风险和义务，因此虽然没有直接提供建造合同服务，也应在建设期间确认建造合同收入和成本。但解答 2 中bot类似情况2.中为什么写的是不应确认？

回答人：chenyiwei
这个问题以前与财政部会计司的有关人士也沟通过，这个规定在IFRS下找不到对应规定，且从会计基本原理角度无法获得支持。

提问人：呼叫帮助 时间：2015-02-09 22:56:09
陈版，我最近也是一直在向您请教bt的事项，今天看到这个核算，我沿着cgxx168提出的问题还向您请教，您提出总包方需要确认建造合同收入并结转成本，其实我也是赞同的，但是现在该公司没有确认暂不管其是否正确，但是该公司有个分录我还想提出来与您请教， 3 、分期与业主方实际结算 1 ） 合同中除工程造价外另有利息补偿 以本期实际结算价重新确认对业主方的金融资产（包括合同中明确的建设期间利息补偿和回购期间投资回报等），与原确认的相对应金融资产差额作为应收取服务费，确认为当期收入 借：长期应收款 (业主) 贷：长期应收款— 施工成本 (业主) 主营业务收入 除项目完工，确认回购期间的利息补偿用实际利率外，对于上述分录我感觉总包方是个代收代付的角色，我的理解如下： 借：长期应收款 (业主) 是本期实际结算价，也是向业主应收的工程结算价款，而贷：长期应收款— 施工成本 (业主)也是向施工单位支付的工程款等，差额就是总包方的收入。 不知我这样理解是否准确？

回答人：chenyiwei
若是，则这部分收入实际上是提供劳务收入，在完工结算时一次性确认的做法不符合收入准则规定的提供劳务收入确认原则。

提问人：呼叫帮助 时间：2015-02-10 08:50:49
在完工结算时一次性确认的做法不符合收入准则规定的提供劳务收入确认原则。陈版上述分录我个人认为不存在这个问题，存在分期与业主方实际结算，如下： 3 、分期与业主方实际结算 1 ） 合同中除工程造价外另有利息补偿 以本期实际结算价重新确认对业主方的金融资产（包括合同中明确的建设期间利息补偿和回购期间投资回报等），与原确认的相对应金融资产差额作为应收取服务费，确认为当期收入 借：长期应收款 (业主) 贷：长期应收款— 施工成本 (业主) 主营业务收入 我认为这个分录存在的问题是应收或应付结算作为核算依据不符合提供劳务收入的确认原则， 借：长期应收款 (业主) 是本期实际结算价，也是向业主应收的工程结算价款，而贷：长期应收款— 施工成本 (业主)也是向施工单位支付的工程款等，差额就是总包方的收入。 应当改为： 借：长期应收款(业主) 是本期实际投入的工程量价款而贷：长期应收款— 施工成本 (业主)也是向施工单位应确认投入的工程量，差额就是总包方的收入。 我的想法不知是否合理？

回答人：chenyiwei
如果按照你的方法，则所确认的“长期应收款（业主）”是否并不代表向业主应收的金额？

提问人：呼叫帮助 时间：2015-02-10 19:24:38
陈版我的想法是公司每月向业主办理结算，即借：长期应收款 (业主) ，每月应支付给施工单位的工程款 贷：长期应收款— 施工成本(业主)，二者差，这样不就是每月公司的收入吗？我认为不存在在完工结算时一次性确认的做法不符合收入准则规定的提供劳务收入确认原则。 烦请您指出不符合收入准则规定的提供劳务收入确认原则存在啊里？

回答人：chenyiwei
如果是根据完工进度每月向业主办理结算的，确认长期应收款的进度同时体现了完工进度，则确认收入本身不明显违反提供劳务收入的确认原则，但直接贷记长期应收款（业主）并不合适。

提问人：呼叫帮助 时间：2015-02-10 23:54:26
BT项目的收入主要包括建造合同收入、建造期间的项目管理费收入和提供融资获取的融资收入等三大类。对于项目公司未直接提供建造合同服务的情形，第一类（建造合同收入）是不能确认的，无论是在建造期间还是建造完成后。第二类（项目管理收入）如果可以单独区分的，则属于提供劳务收入的性质，应在建造期间（和后续移交前期间，如果合同约定项目公司负有后续管理职责）按劳务收入的确认原则确认。融资收入按让渡资产使用权收入的确认原则予以确认。 这是您的一个回贴，您主张项目公司未直接提供建造合同服务的情形，按规定应确认建造收入，但是这个回贴您认为第一类（建造合同收入）是不能确认的，无论是在建造期间还是建造完成后。这是您回贴写错了吗还是您改变您的观点？

回答人：chenyiwei
不清楚这是什么时候的了，但至少目前我是认为BT项目公司只要是对业主承担总体责任的，就应确认建造合同收入，而不论其自身是否直接提供了建造服务。

提问人：cgxx168 时间：2015-02-14 19:54:43
看了您的回复，我有点明白。下面我将合同中除工程造价外没有利息补偿的核算办法再发上来，我现在就没有搞清楚为主没有利息补偿的核算为什么是这样？ 合同中除工程造价外没有利息补偿 根据合同规定计算该部分的结算价重新确认金融资产。 以重新确认金融资产与按相应利率折现后的差额确认未实现融资收益，折现按合同规定折现率优先，合同中没有明确规定的，以一年期银行贷款利率折现。 重新确认的金融资产与原确认的对应金融资产和未实现融资收益之间的差额作为服务费确认项目公司主营业务收入 借：长期应收款 (xx业主) 贷：长期应收款—施工成本 (xx业主) 未实现融资收益 主营业务收入 1 、以重新确认金融资产与按相应利率折现后的差额确认未实现融资收益，这句话怎么理解？

回答人：chenyiwei
不是按合同约定利率或者贷款利率折现，而是要测算使得未来应收金额的折现值等于目前的长期应收款账面价值的折现率（内含报酬率），以该利率作为实际利率进行金融资产摊余成本核算。所以你所引用的这部分内容有缺陷。

提问人：cgxx168 时间：2015-02-15 18:58:01
谢谢您的提醒，我还没有考虑到了！ 不考虑您提到相关因素，我想向您请教的是企业这种处理方式即以下的分录是否正确？ 借：长期应收款 (xx业主) 贷：长期应收款—施工成本 (xx业主) 未实现融资收益 主营业务收入 我总感觉到这个分录存在问题，即主营业务收入好象是到完工时一资性确认不合适吧？

回答人：chenyiwei
无论是建造合同、提供劳务还是融资收入，都不应在完工时一次性确认。

提问人：cgxx168 时间：2015-02-16 12:15:01
楼上网友已经将其借：长期应收款 (xx业主) 和贷：长期应收款—施工成本 (xx业主)分录的意思已经表述了，但是未实现融资收益这个数字应是长期应收款 (xx业主)的现值与终值的差额，但是不到完工日，我们是无法计算。所以我认为上述分录应是完工时一次性确认主营业务收入，我是这样理解的，不知是否正确？

回答人：chenyiwei
不恰当。如果施工中间不能确切确定最终结果的，一般也应可以估计一个大概数字。即使确实无法合理估计的，在施工期间应按照已发生且预计能够得到补偿的成本确认收入，不确认利润。

提问人：cgxx168 时间：2015-02-16 17:42:42
请教您，未实现融资收益这个数字是不是是长期应收款 (xx业主)的现值与终值的差额数？

回答人：chenyiwei
可以这样理解。

提问人：cgxx168 时间：2015-02-20 11:18:21
陈老师祝您新年好！ 老师若我的理解是合理的，若也不是一次性到完工确认主营业务收入，我来推理一下， 借：长期应收款 (xx业主) -是每期应收工程款 贷：长期应收款—施工成本 (xx业主)-是每期应支付的工程款 主营业务收入 未实现融资收益 -是每期应收工程款的现值与终值的差额，但是计算每期现值的基准日是什么日期？ 我个人认为这是无法确认基准日，因为基准日只能是一个，不能随时会有变动，有几个基准日吧？ 还望老师指教！

回答人：chenyiwei
若能够合理估计每期付款的金额和时间，则此处的基准日是合同开始履行的日期，即开工日。除此之外，在建设期内不具备确认融资收入的条件。

提问人：cgxx168 时间：2015-02-21 09:09:32
老师您的意思是bt项目在建设期内合同就明确了每期付款的金额和时间还是人为的合理估计每期付款的金额和时间？

回答人：chenyiwei
包括两种情况：合同中明确规定的；合同中没有明确规定，但可以根据其他相关事实或情况合理推断或估计的。

提问人：cgxx168 时间：2015-02-23 11:53:03
陈老师您的回复是： 若能够合理估计每期付款的金额和时间，则此处的基准日是合同开始履行的日期，即开工日。除此之外，在建设期内不具备确认融资收入的条件。请问为什么您说，除此之外，在建设期内不具备确认融资收入的条件。这句话我该如何去理解？

回答人：chenyiwei
因为融资收入需按实际利率法计算，因此必须知道确切的现金流金额和发生时间才能使用实际利率法。

提问人：cgxx168 时间：2015-02-23 22:37:43
陈老师您的回复为， 包括两种情况：合同中明确规定的；合同中没有明确规定，但可以根据其他相关事实或情况合理推断或估计的。 请问这里的您提到的可以根据其他相关事实或情况合理推断或估计的如何理解或判断？

回答人：chenyiwei
需根据个案情况进行分析判断。通俗地说就是：如果你做出了根据个案情况认可其能够“合理推断或估计”的判断，那么该判断能否自圆其说？你自己对这个判断是否有足够的自信？

提问人：cgxx168 时间：2015-02-24 16:39:09
母公司因bt项目所以成立了项目公司，项目公司虽然是总包但不提供劳务，所以按 借：长期应收款 (xx业主) 贷：长期应收款—施工成本 (xx业主) 未实现融资收益 主营业务收入 这个模式进行会计处理。 合同约定建设期内每个月按建筑安装工程量（经审计后的结算价）予以计价确认，二年后完工支付按工程审计后的决算价分三年支付，第一年支付40%，第二和第三年均支付30%。另外项目公司与施工单位也在合同中约定，每期价款的支付是经审计后的结算价的75%支付工程款。 对于上这的实例，我认为项目公司在建设期是无法确认完工后合理估计每期付款的金额（虽然知道付款时间），则此处的基准日是完工日。所以在建设期内不具备确认融资收入的条件。我的理解是否正确？

回答人：chenyiwei
基本可以这样理解。

提问人：cgxx168 时间：2015-02-25 11:10:11
通过老师您的耐心的回复，对于bt项目，我这样去理解，不知是否准确？ 对于bt项目应根据合同的约定进行相应的情况分析，但在计算内含报酬率时，其基准日只有二种可能，一种是开工日，一种就是完工交付日。

回答人：chenyiwei
基本上是可以这样理解的。如果是按完工交付日（回购期起点）为基准，则以该日作为确认融资收入的开始，此日前不确认融资收入。

提问人：cgxx168 时间：2015-02-25 18:55:02
请问老师，建设期利息、投资回报只不过是bt项目不同的价款构成而已，但二都的会计处理方式我理解是一样的，我的理解对吗？

回答人：chenyiwei
要结合具体的合同约定来看，即实质上属于建造合同收入还是融资收入。属于融资收入的，还应考虑建设期内能否可靠计量的问题。

提问人：ns86420 时间：2015-02-25 19:50:44
上面的坛友说，建设期利息、投资回报只不过是bt项目不同的价款构成而已，但二都的会计处理方式他理解是一样的。 版主，您说：要结合具体的合同约定来看，即实质上属于建造合同收入还是融资收入。属于融资收入的，还应考虑建设期内能否可靠计量的问题。 经过上次跟您的学习，我是的理解不知是否准确？还请陈版您给予详细的指教！ 1 、如果在建设期内对建设期利息、投资回报款能可靠计量且有明确的支付时间，则应将建设期利息、投资回报款折现到开工日，则此款项应是属于建造合同收入。 2 、如果在建设期内对建设期利息、投资回报款不能可靠计量且也未有明确的支付时间，则在完工交付日时合同对建设期利息、投资回报款折有明确的约定，则应将此款项折现到完工交付日，则此款项应是属于融资收入。 3 、在建设期内其可靠计量和有明确的支付时间，我认为二者必须同时具备，否则在建设项内就不能确认建设期利息、投资回报款，因为无法折现到开工日。

回答人：chenyiwei
你的 1 、 2 写反了， 1 可以在建设期间确认融资收入，而 2 只能确认建造合同收入。另外 3 基本同意。

提问人：ns86420 时间：2015-02-25 21:43:28
陈老师，应改为这样是吗？ 1 、如果在建设期内对建设期利息、投资回报款能可靠计量且有明确的支付时间，则应将建设期利息、投资回报款折现到开工日，则此款项应是属于融资收入。 2 、如果在建设期内对建设期利息、投资回报款不能可靠计量且也未有明确的支付时间，则在完工交付日时合同对建设期利息、投资回报款折有明确的约定，则应将此款项折现到完工交付日，则此款项应是属于建造合同收入。

回答人：chenyiwei
1 基本合理。 2 实际上是在后续回购期内确认的融资收入，不是建造合同收入。这两者主要是确认时间的不同，能否在建设期间确认的问题。如果建设期间不能可靠计量，那么建设期间不能确认该收入，即使是作为建造合同收入。

提问人：ns86420 时间：2015-02-25 22:06:42
另外请问下陈版，融资收入和建造合同收入在bt项目中主要有什么差异？

回答人：chenyiwei
因为适用的准则不同（CAS 15 vs CAS 22），所以确认和计量的模式是完全不同的。一个用完工百分比法，一个用实际利率法。

提问人：ahhf 时间：2015-02-26 10:17:58
楼友提出：如果在建设期内对建设期利息、投资回报款能可靠计量且有明确的支付时间，则应将建设期利息、投资回报款折现到开工日，则此款项应是属于融资收入。 您也是认可他的提法，可我看了我没有弄明白实务中我怎么操作？ 若在建设期内我确认了未确认融资收益，我从什么时点开始按实际利率开始确认利息收入？是开工日还是完工日？

回答人：chenyiwei
也就是在这种情况下，建设期间是可以确认利息收入的。但实际操作中完全符合这样做的前提条件的情况并不多。

回答人：chenyiwei
建设期内按完工百分比法和该折现值逐步确认建造合同收入和长期应收款。根据已累计确认的长期应收款和计算折现值时使用的实际利率计算各期的利息收入。至于是否单独核算未确认融资费用，并不影响基本的处理原则。

提问人：ahhf 时间：2015-02-28 09:43:45
本合同的回购价款由建筑安装工程费（经审计后的结算价）、建设期利息、投资回报、回购期利息组成，具体如下： 3.1.1建筑安装工程费：按本合同第四条规定原则确定的预算价，金额暂定估算价 35000 万元，建筑安装工程费预算价需经双方商定后，以审计局审核的施工图工程量清单及预算价为准，建筑安装工程预算价另行签订补充协议。 3.1.2 建设期利息：工程开工后，乙方应于每月 25 日前上报工程进度报表，甲方每满 3 个月组织审计部门审核一次，按审核后的已完工合格工程量（建筑安装工程费）计算建设期利息，每期分开计息，利息不重复计息。利率按同期中国人民银行一年期贷款基准利率加权平均值计取，计息期间自工程开工后每次审计部门审核开始之日起，至工程竣工验收合格之日止，因乙方原因造成工期延误的时间段不计利息。 3.1.3 投资回报：按建筑工程安装费（经审计后的结算价）与建设期利息之和的5%计取。 3.1.4 回购期利息：本项目回购期三年，回购期利息从进入回购期之日起分段计算，基数按照当期尚未支付的建筑安装工程费（经审计后的结算价）与投资回报之和计算。利率按照同期中国人民银行一年期贷款基准利率加权平均值计算，利息计算期根据在回购期内当期实际占用时间计算。 3.2回购价款的支付。本工程回购期三年，分三次回购，本工程竣工验收合格之日，即为回购期第一年的开始之日，在此日之后三个月内，甲方需支付建筑安装工程费（经审计后的结算价）、建设期利息、投资回报三项之和的40%，并支付当期的回购期利息；本工程竣工验收合格之日起第 366 天，即为回购期第二年的开始之日，在此日之后六个月内，甲方需支付建筑安装工程费（经审计后的结算价）、建设期利息、投资回报三项之和的30%，并支付当期的回购期利息；本工程竣工验收合格之日起第 731 天，即为回购期第三年的开始之日，在回购期第三年届满之日起十五个工作日内，甲方需支付建筑安装工程费（经审计后的结算价）、建设期利息、投资回报三项之和的30%，并支付当期的回购期利息。
请教陈版，我在账务处理是用暂定估算价 35000 万元作为建造收入的计算基数还是按折现率折现计算公允收入？ 我也是认同呼叫帮助的说法，我在账务处理时，由于建安费企业暂时无法合理估计，所以无法按合同的约定折现到开工日，所以只能先以合同价进行处理。

回答人：chenyiwei
基本上可以这样理解。在开工时无法合理预计未来现金流量的金额和发生时间。

提问人：ahhf 时间：2015-03-01 09:14:31
陈版，但以下二个问题我如何操作我不太清楚，还需要向您请教！ 我先按暂定估算价 35000 万元作为建造总收入的计算基数，但是工程竣工验收合格之日后经审计的工程审计总额确认为 40000 万元，请问陈版主， 1 、对于这个差额部分 5000 万元我应该如何财务处理？ 2 、经审计后工程总价款已经确认，所以在完工交付日我应按上述合同的约定将安装工程费、建设期利息、投资回报三项之和折现到完工交付日计算未确认融资收益？

回答人：chenyiwei
1 、差额 5000 万元按建造合同准则规定的“合同变更”原则处理，调整相关期间的建造合同收入。 2 、是。

提问人：ahhf 时间：2015-03-01 22:10:57
陈版由于最后的定案数与合同数存在较大的差异，差额 5000 万元按建造合同准则规定的“合同变更”原则处理，调整相关期间的建造合同收入，请问调整什么期间的建造合同收入？还是作为单独一期进行确认？

回答人：chenyiwei
满足合同分拆条件的，可以单独作为一项建造合同的收入；否则只能作为对原合同收入的调整。后一种情况下，应在对收入调整金额能够可靠计量并确保很可能收到时起，在剩余的建设期间内确认。

提问人：ns86420 时间：2015-03-02 14:10:08
陈老师，对楼上友网提出的问题，我再加入一下， 完工交付日之前，我们按合同的暂估价进行建造合同收入的确认，到了完工后建筑安装工程费（经审计后的结算价）、建设期利息、投资回报三项数额之和按其时间规定将其折现到完工交付日，然后确认未确认融资收益。 问题是在实务中，项目在约定的时间假设为 6 月 1 日，但是审计后的结算价要到第二年的 5 月 1 日数字才能定下来，请问对于这一段时间差如何处理？完工交付日以 6 月 1 日还是第二年的 5 月 1 日确定？
审计的数字为工程总价款并且按合同的约定计算利息和投资回报，最后

回答人：chenyiwei
你说的情况，应当是以第二年 5 月 1 日为基准，将确定还款时间的金额折现到该日，自该日起确认利息收入。如果在此前收到部分款项的，先作为对“其他流动资产”的收回，冲减该资产价值处理。

提问人：zengfengxia 时间：2015-03-02 17:14:04
BT业务的本质是建造合同加融资业务，在建造期应当按照建造合同确认收入，按照证监会会计部的监管问题解答，应当确认长期应收款，交付之前无权收取利息的情况下，这个长期应收款以原值列示，不以摊余成本计量。待完工交付后重新计量吗？这样的话，这个长期应收款的后续计量就不符合金融工具准则的规定了？ 根据BT合同，在完工交付之前施工单位还没有获取收款的权利，按照建造合同算出来的金额是不是金融资产？

回答人：chenyiwei
根据具体情况分析，如果尚未确定具体的金额和时间，那么也有可能是暂时作为“其他流动资产”列报，且不计息。到金额和时间确定后，才完全符合转为金融资产的条件，转入长期应收款。感谢补充。

提问人：2009masq 时间：2015-03-03 13:55:12
根据合同规定计算该部分的结算价重新确认金融资产。 以重新确认金融资产与按相应利率折现后的差额确认未实现融资收益，折现按合同规定折现率优先，合同中没有明确规定的，以一年期银行贷款利率折现。 重新确认的金融资产与原确认的对应金融资产和未实现融资收益之间的差额作为服务费确认项目公司主营业务收入 借：长期应收款 (xx业主) 贷：长期应收款—施工成本 (xx业主)
未实现融资收益 主营业务收入 点评: chenyiwei 不是按合同约定利率或者贷款利率折现，而是要测算使得未来应收金额的折现值等于目前的长期应收款账面价值的折现率（内含报酬率），以该利率作为实际利率进行金融资产摊余成本核算。所以你所引用的这部分内容有缺陷。 我理解他们这样做就是算出每期结算时的未实现融资收益，因为他们折现率用合同规定折现率优先，合同中没有明确规定的，以一年期银行贷款利率折现。然后再以完工交付日对未实现融资收益进行计算。陈版，他们这样的做法是错误吗？

回答人：chenyiwei
要确保折现值等于该基准时点上其他非流动资产的账面价值，只能用另行测算的IRR。使用预先确定的折现率很难恰好得到这个折现结果。

提问人：2009masq 时间：2015-03-03 23:10:28
陈版有个问题我不太理解， 还是沿用上面的网友提出的资料， 完工后建筑安装工程费（经审计后的结算价）、建设期利息、投资回报三项数额之和按其时间规定将其折现到完工交付日，然后确认未确认融资收益。 这样在完工回收期内对于收回的建设期利息款我能理解，但是对于投资回报款项这个算建造收入还是算融资收入？

回答人：chenyiwei
应属于融资性质的收入。

提问人：呼叫帮助 时间：2015-09-23 16:20:09
陈版，您有二个回复： 1 、不是按合同约定利率或者贷款利率折现，而是要测算使得未来应收金额的折现值等于目前的长期应收款账面价值的折现率（内含报酬率），以该利率作为实际利率进行金融资产摊余成本核算。 2 、因为融资收入需按实际利率法计算，因此必须知道确切的现金流金额和发生时间才能使用实际利率法。 例：A 公司于 2011 年 6 月中标取得B县生活污水处理厂的建设项目，并于与B县环保局签订的合同。合同主要条款为：项目总投资（合同总额）为3 000 万元，A 公司负责整个项目的筹资和建设，项目工期为 2011 年 6 月至 2012 年 6 月，项目竣工验收后，B 县环保局分期支付A 公司3 000 万元，其中竣工验收后第一年支付项目总投资的30%，第二年和第三年分别支付30%，第四年支付10%。 由于项目的付款期达 4 年，则在该合同中A 公司取得回报包括建造合同收益和资金回报收益，因此3 000 万元项目总投资应分解为公允价值的建造合同收入和资金回报收入。建造合同收入公允价值应以应收取对价的公允价值予以计量，该合同中应收取的对价分 4 年支付，对B 县来说实际系向A 公司进行了融资，融资期限为 4 年。故按照同期的贷款利率将分期收款予以折现后的现值即相当于应收取对价的公允价值。 请问： 1 、这里的基准日是开工日还是完工日？为什么？ 2 、这里的折现率是如何计算？不以贷款利率折现没办法计算公允价值？ 3 、若以贷款利率折现不是以您第一个回复是否存在予盾？

回答人：chenyiwei
1 、符合建设期内确认融资收入条件的，为开工日；否则为完工日。 2 、折现率为前面所述的IRR。当IRR无法合理确定时才用贷款利率。

提问人：呼叫帮助 时间：2015-09-23 23:25:20
陈版这里有两个回复，我将其贴过来对比下： 1 、如果在建设期内对建设期利息、投资回报款能可靠计量且有明确的支付时间，则应将建设期利息、投资回报款折现到开工日，则此款项应是属于融资收入。这在实际情况中得遇到很少。 1 、如果在建造合同开始履行时，能够合理估计未来收款时间和金额的，则将未来收款金额折现到合同履行开始日，以该折现值作为建造合同价款，在建造期间内确认建造合同收入和应收款项，对应收款项按实际利率法在建造期间和后续的回购期间内确认利息收入。 这两句话我总认为表述是存在矛盾的地方，即黑体字，还望您指导下！

回答人：chenyiwei
不矛盾。第一句话中是指按折现值作为建造合同价款（确认建造合同收入的依据），并不是将折现值确认为融资收益。

提问人：ahhf 时间：2015-09-24 10:07:30
陈版我也向您请教个问题： 1 、如果在建造合同开始履行时，能够合理估计未来收款时间和金额的，则将未来收款金额折现到合同履行开始日，以该折现值作为建造合同价款，在建造期间内确认建造合同收入和应收款项，对应收款项按实际利率法在建造期间和后续的回购期间内确认利息收入。
如果在建造合同开始履行时，能够合理估计未来收款时间和金额的，则将未来收款金额折现到合同履行开始日，以该折现值作为建造合同价款，在建造期间内确认建造合同收入和应收款项，这句话我的理解，就是按折现的公允价值按完全百分比计算建造收入和债权。对否？ 但是最后的一句话“对应收款项按实际利率法在建造期间和后续的回购期间内确认利息收入”。我就一点不明白了，我的理解是在后续的回购期间内确认利息收入就可以了，为什么还在在建造期间确认利息收入？ 二个想法或疑惑还请您指点一下。

回答人：chenyiwei
理论上对于已确认的应收款项，应按摊余成本计量，即在其整个存续期间确认利息收入。因为应收款项是随着收入确认逐步累积的，因此此前已确认的应收款项应当开始计息。当然实际操作中可能难以做到。

提问人：爱我中华 时间：2015-09-25 10:20:55
看了这些贴子和回复，我有点糊涂了， 您有 2 个回复分别为 1 、折现率为前面所述的IRR。当IRR无法合理确定时才用贷款利率。
2 、不是按合同约定利率或者贷款利率折现，而是要测算使得未来应收金额的折现值等于目前的长期应收款账面价值的折现率（内含报酬率），以该利率作为实际利率进行金融资产摊余成本核算。
而楼上的网友有个回复为： 我的理解是当合同价与最终支付价款相等时，由于建造收入是需要采取公允价入账，所以这时能采用国债利率或贷款利率等利率进行折现。 若交付日的价格与回购期支付的价格不一样，则这时应采取计算内含报酬率来计算融资收入。
您的二个回复有否有点相矛盾？

回答人：chenyiwei
我的两个回复都是建议优先采用IRR，应该没有你说的矛盾？

提问人：2009masq 时间：2015-09-26 08:03:54
我理解主要是看回购合同约定方式， 一种是业主给回购款，回购款跟施工成本的差异就是未实现融资收益，这时就需要用内插法计算内含报酬率。 一种是给回报率，业主给回报率，按合同价算好投资回报额，这样就只摊销投资回报额，所以没办法计算内含报酬率，所以只能采取贷款利率或国债利率计算了。

回答人：chenyiwei
可以这样理解。

提问人：2009masq 时间：2015-09-26 08:05:26
本单位取得了BT项目，本单位不提供建设，交由总包单位建设，由于资金均由本公司支付给总包单位，所以本公司对外有借款，请问贷款利息在建设期内是否可以计入长期应收款？还是计入贷款利息应费用化计入财务费用？为什么？

回答人：chenyiwei
贷款利息按与建造合同相关借款费用的规定处理，符合条件的可以计入合同成本并在合同履行期间转入营业成本，这与最终形成的对价是金融资产还是无形资产没有关系。不符合资本化条件的直接计入财务费用。

提问人：2009masq 时间：2015-09-26 17:41:46
我的项目经理这样说的： 既然确认了长期应收款，则按金融工具准则对长期应收款后续计量的一般规定处理，不论自身是否提供建造服务。由于形成的是金融资产，不属于借款费用可资本化的资产，因此发生的贷款利息应费用化，但在确认金融资产之后，可以按摊余成本法确认利息收入。所以本单位取得了BT项目，本单位不提供建设，交由总包单位建设，由于资金均由本公司支付给总包单位，所以本公司对外有借款，应费用化计入财务费用不应计入长期长期应收款。 而我认为： 不提拱建造服务的本公司，对外有借款，应计入长期长期应收款，然后再对长期应收款摊销，计入财务费用。我这样理解为什么不对呢？

回答人：chenyiwei
长期应收款本身不是可资本化的资产。但是因为按照建造合同确认收入和成本，而建造合同形成的工程施工可能是符合资本化条件的资产，所以与建造合同相关的借款利息可能可以资本化并最后转入营业成本，但不是直接将借款利息计入长期应收款的账面价值中。

提问人：2009masq 时间：2015-09-26 22:30:44
属于融资收入的，还应考虑建设期内能否可靠计量的问题。请问这句话是什么意思？BT项目利息收入不是在回购期内确认吗？难道在建设期内就可以确认吗？ 若在建设期内就可以确认，是直接确认借：应收款或长期应收款贷：财务费用-利息收入还是贷记未确认融资收益？ 若作为未确认融资收益，又是从什么时点开始按实际利率开始确认利息收入？是开工日还是完工日？

回答人：chenyiwei
既然确认了应收款，那么理论上建设期间就可以确认融资收益，贷记利息收入。当然实际操作中很多情况下建设期间利息收入不能可靠计量，所以不确认。

提问人：2009masq 时间：2015-09-26 23:12:06
陈版这个问题我表述有问题，我的意思是对于不提供建造服务的公司，对外有借款其利息不应计入长期长期应收款而是计为财务费用，对于提供建造服务的，建造合同形成的工程施工可能是符合资本化条件的资产，所以与建造合同相关的借款利息可能可以资本化。我的理解正确？

回答人：chenyiwei
现在的考虑是对不提供建造服务的项目公司也应确认建造合同收入，所以与你说的提供建造服务的处理一致。

提问人：2009masq 时间：2015-09-26 23:37:57
2011 年 1 月发布的《上市公司执行企业会计准则监管问题解答（ 2011 年第 1 期）》（以下简称“监管问题解答”）中对BT 业务的相关会计处理作了原则性的规定。 项目公司未提供建造服务的，应按照建造过程中支付的工程价款等考虑合同规定，确认长期应收款。
即不提供建造服务的项目公司不是不应确认建造合同收入吗？陈版，现在已经有新的文件规定了吗？

回答人：chenyiwei
最近又针对该条规定提出了问题，近期证监会会计部预计将开会讨论。我一直认为该规定并不合理。

提问人：xiujust 时间：2016-07-10 23:34:10
想请教一下，确认长期应收款后，政府的回购资金到账时间跟合同约定的条款往往是不一致，存在提前或者滞后还款的情况： 1 、到达合同约定的回购时点，但是并未收到资金，是将长期应收款转至应收账款么？ 2 、到达合同约定的回购时点，到账资金实际大于合同约定的回款金额，这样摊余成本就要发生变化，但是IRR一旦确定就不能改变，那到账资金跟合同约定回款额之间的差额账面上直接冲减长期应收款的账面价值么？

回答人：chenyiwei
1 、账务上不结转到应收账款，报表上列报为一年内到期的非流动资产。 2 、是，最终计入损益。

提问人：stoneinsea 时间：2016-08-05 14:03:10
请教陈版： BT项目的利息收入部分，按照实际利率法分期确认收入，那么在计算所得税时，是否可以确认为递延所得税负债？对于利息收入，纳税时点是合同约定的付款时点，在与政府的合同中明确先还本金后还利息，可以理解为税法与会计确认存在时间性差异吧。 另外，在营改增时，已完工未收款的BT项目可能属于建筑业老项目方式处理，按照简易办法交纳增值税。对于没有提供建筑服务的项目公司，取得的这部分收入（利息收入），是属于利息收入还是建筑业收入？对收入类型的界定，将影响流转税及所得税的会计处理，请指教，谢谢陈版！！

回答人：chenyiwei
1 、可以确认递延所得税负债。 2 、税法上不排除认定为利息收入，但这与会计上的口径可能不同，因为依据的标准不同，用途也不同。请注意区分。

提问人：ZaZenLiekkas 时间：2017-04-12 00:30:57
陈老师： 1 、折现率是不是应该按照合同利率或者同风险的贷款利率确定，那么摊余成本是什么呢？是账面已确认的长期应收款，还是折现确认的长期应收款现值 2 、是不是需要自己计算内含报酬率。

回答人：chenyiwei
1 、折现率可以采用合同利率或者同风险的贷款利率；摊余成本的概念与金融工具准则中的同类概念相同。 2 、根据不同情况，如果已知折现值和每一期现金流量的金额、时间，则需要计算IRR。

提问人：欧阳 12 时间：2017-04-25 16:02:15
其BT项目项目公司，由政府与企业合资成立的（政府占20%，联合体占80%，联合资包括一方投资公司、一方即为总承包方），投资成本包括建安费用、前期费用、管理费用、税费等，政府已其建设完成后的收入非一次性返还其投资成本，按项目公司投入的融资的一例比例计算投资收益。 现项目公司在支付总承包公司进度款时同时确认建安费用， 借：长期应收款（含增值税金额，等于应付账款） 借：其他应收款-待确认进项税额 贷：应付账款 (支付给总包的进度款） 贷：应交税费-待转销项税额 我觉得这样处理欠妥，是否应按建造合同核算，记入工程施工、工程结算，年底按完工进度确认收入成本（其收入=成本）？ 长期应收款按含税价入账是否合理，此表示以后政府收回的投资成本。 由于政府付款时间和金额都不确认，无法计算内部收益率确认未实现融资收益？此如何处理？

回答人：chenyiwei
基本赞同你的理解。BT项目公司即使自己不直接提供建造服务，但属于就该项目向政府负责的首要责任人，因此应当基于首要义务人的地位确认建造合同收入，同时将支付给建造商的款项确认成本。